Inventaris van een verzameling Dienstregelingen, Verslagen van Binnen- en Buitenlandse Spoorwegen, 1860-1951
Nationaal Archief, Den Haag
Spoorwegen: Documentatie
Spoorwegen / Documentatie
1860-1951
I25026
18.20 meter; 67 inventarisnummers.
Normale geschreven, getypte en gedrukte documenten, geen bijzondere handschriften.
Nationaal Archief, Den Haag
Spoorwegen
Het archief van de Spoorwegen, Dienstregelingen en verslagen Binnen- en Buitenlandse Spoorwegen bestaat uit stukken gevormd in de periode 1860-1951. De meerderheid van de stukken bestaat uit (jaar)verslagen m.b.t. de exploitatie van trajecten in Nederland en Nederlands-Indië.
Archiefvorming
Geschiedenis van het archiefbeheer
De verwerving van het archief
Het archief is voor langere tijd in beheer, niet in eigendom verkregen.
2.19
Aanwijzingen voor de gebruiker
Openbaarheidsbeperkingen
Volledig openbaar.
Materiële beperkingen
Aanvraaginstructie
Openbare archiefstukken kunnen online worden aangevraagd en gereserveerd. U kunt dit ook via de terminals in de studiezaal van het Nationaal Archief doen. Om te kunnen reserveren dient u de volgende stappen te volgen:
U maakt een profiel aan op www.gahetna.nl, en logt vervolgens in
Via de archiefinventaris (alleen de beschrijvingen met rode nummers) selecteert u het gewenste archiefstuk door op de knop 'Reserveren' te klikken
In het volgende scherm geeft u aan op welke dag u het archiefstuk wilt inzien
Indien u zich bevindt in de studiezaal en een tafelnummer heeft ontvangen kunt u dit nummer vermelden. Als u geen tafelnummer heeft kunt u tafelnummer 777 laten staan
Vervolgens bevestigt u uw reservering door deze te versturen.
Verwant materiaal
Beschikbaarheid van kopieën
Beschrijving van de series en archiefbestanddelen
- Maatschappij tot Beheer van Amerikaanse Spoorwegwaarden, 1883-1918; 1
  jaarverslagen Deli Spoorwegmij. I
- Maatschappij tot Beheer van Amerikaanse Spoorwegwaarden, 1902-1912; 2
  jaarverslagen Deli Spoorwegmij. II
- Maatschappij tot Beheer van Amerikaanse Spoorwegwaarden, 1913-1921; 3
  jaarverslagen Deli Spoorwegmij. III
- Maatschappij tot Beheer van Amerikaanse Spoorwegwaarden, 1918-1922; 1887-1912; 4
  jaarverslagen Deli Spoorwegmij. IV
  jaarverslagen Deli Spoorwegmij. V
- Gronings-Drentse Spoorwegmij. etc. vrt., Hollandse IJzeren Spoorwegmij.; 1883-1933; 1858-1908; 5
  jaarverslagen
  jaarverslagen I
- Hollandse IJzeren Spoorwegmij., 1872-1912; 7
  jaarverslagen II
- Hollandse IJzeren Spoorwegmij., Nederl. Centrale Spoorwegmij.; 1913-1941; 1864-1923; 8
  jaarverslagen III
- Maatschappij tot Exploitatie van de Staatsspoorwegen I, 1864-1938; 9
  verslagen
- Maatschappij tot Exploitatie van de Staatsspoorwegen II, 1873-1882; 10
- Maatschappij tot Exploitatie van de Staatsspoorwegen III, 1883-1890; 11
- Maatschappij tot Exploitatie van de Staatsspoorwegen IV, 1892-1900; 12
- Maatschappij tot Exploitatie van de Staatsspoorwegen V, 1904-1921; 13
- Maatschappij tot Exploitatie van de Staatsspoorwegen VI, 1905-1909; 14
- Maatschappij tot Exploitatie van de Staatsspoorwegen VII, 1930-1946; 15
- Buitenlandse Spoorwegen, 1870-1930; 16
  verslagen, rapporten en mededelingen (Holl. Tekst 1)
- Buitenlandse Spoorwegen, 1868-1919; 17
  verslagen, rapporten en mededelingen (Holl. Tekst 1I)
- Babat-Djongbang Stoomtram., Batavia Electrise Tram. Stoomtrammij. Breskens-Maldighem.; Dedemvaartse Stoomtrammij.; Gooise Tramwegmij.; Eerste Drentse Stoomtrammij.; Egmond-Alkmaar-Bergen; 1886-1940; 18
- Madoera Stoomtrammij., Malang Stoomtrammij.; 1901-1921; 1920-1938; 19
- Kederi Stoomtrammij., 1914-1939; 20
- Haagse Tramwegmij., Stoomtrammij. Hulst-Walsoorden; 1891-1938; 21
- N.V. Stoomtrammij. Oldambt-Pekela., Oost-Java Stoomtrammij. I; 1890-1932; 22
- Maas en Waal Stoomtrammij., Tramwegmij. De Meijerij Eindhoven-Geldrop; Mij. Tot Exploitatie van Tramwegen Modjokerte etc. etc.; 1893-1932; 23
- Semarang-Cheribon Stoomtrammij., 1895-1938; 24
  Herinnering over de ombouw van de Hoofdlijn in sept. 1921
- Oost-Java Stoomtrammij. II, 1920-1939; 25
  zie ook inv.nr. 22
- Stoomtrammij. Oostelijk Groningen, Pasoeroean Stoomtrammij.; N.V. Rotterdamse Tramwegmij.; 1884-1930; 26
- Nederlands-Indische Spoorwegmaatschappij I, 1868-1901; 27
- Nederlands-Indische Spoorwegmaatschappij II, 1902-1918; 28
- Nederlands-Indische Spoorwegmaatschappij III, 1919-1937; 29
- Nederl.-Indische Spoorwegmij. IV, N.V. Woldjerspoorwegmij.; 1896-1938; 1923-1940; 30
- Stoomtrammij. Walcheren., N.V. Westlandse Stoomtrammij.; Zeeuws-Vlaamse Tramwegmij.; Zuidlaren-Groningen Tramwegmij.; Zuid-Nederlandse Stoomtrammij.; N.V. Tramwegmij. Zutphen-Emmerik; 1913-1937; 31
- Rhijn Spoorwegmij., Ned.Westfaalse Spoorwegmij.; Ned.Zuid-Afrikaanse Spoorwegmij.; Nrd. Brabantse-Duitse Spoorwegmij.; Nrdoosterlokaal Spoorwegmij.; Overijsselse Locaal Spoorwegmij. Deventer-Ommen; 1873-1932; 32
- Staatsspoorweg en Tramwegen in Nederl.-Indië I, 1899-1902; 33
- Staatsspoorweg en Tramwegen in Nederl.-Indië II, 1903-1906; 34
- Staatsspoorweg en Tramwegen in Nederl.-Indië III, 1907-1921; 35
- Sumatra Staatsspoorweg en van de Obelin Mijnen I en II, 1896-1916; 36
- Samarang-Joana Stoomtram Mij I, 1882-1939; 37
- Samarang-Joana Stoomtram Mij II, 1919-1938; 38
- Serajoedal Stoomtrammij, 1894-1939; 39
- Treinenboeken-Spoorwegpostkantoren, 1931-1936; 40
- Treinenboeken-Spoorwegpostkantoren, 1931-1936; 41
- Treinenboeken-Spoorwegpostkantoren, 1926-1930; 42
- Treinenboeken-Spoorwegpostkantoren, 1926-1930; 43
- Mij. tot Exploitatie van staatsspoorwegen: Instructien den Staatsdienst betreffende, SS/HSM Dienst van het Vervoer, aanschrijvingen; Nederlandsche Spoorwegen, beperkten dienstregeling 9 juli 1919, november-uitgave, blad 1 en 2; 5 aug. 1914 - 24 juli 1918; 1919; 44
- Inspectie der Spoorwegpostkantoren: Lijst der posttreinen, 45
  3.10.26, 15.05.28, 7.10.28, 15.05.29, 6.10.29, 15.05.30, 15.05.31, 4.10.31, 22.05.32, 2.10.32, 15.05.33, 8.10.33, 15.05.34, 15.05.35, 6.10.35, 15.05.36, 4.10.36, Dienstregelingen.
- Lijst der posttrammen, Treinenboek posterijen spoorwegpostkantoren; Postkantoor 's Gravenhage, dienstregelingen; PTT Luchtpostdienst; 46
  posttrammen: 3.10.26, 15.05.27, 2.10.27, 15.05.28, 7.10.28, 15.05.29, 6.10.29, 15.05.30, 5.10.30, 15.05.31, 4.10.31, 06.32, 10.32, 05.33, 10.33, 05.34, 10.34, 05.35, 10.35, 05.36, 10.36 Dienstregelingen
  treinenboek: 05.27, 10.27
  postkantoor 's Gravenhage: 20.24, wi 28-29, 20.29, wi. 29-30, 20.30, wi. 30.31, 20.31, wi. 31-32
  PTT luchtpostdienst: 1.11.1931 (met wijz.) 1.05.1933 (met wijz.)
- Verzameling tarieven, dienstregelingen etc., 47
- Spoorwegongelukken, 48
  Knipsels betreffende Nederlandsche Rijnspoorwegmaatschappij. Hollandsche IJzeren Spoorwegmaatschappij
- Verzameling krantenknipsels, tarieven en dienstregelingen betreffende Tramwegen, Spoorwegen etc., 49
- Verzameling krantenknipsels, tarieven en dienstregelingen betreffende Tramwegen, Spoorwegen etc., 50
- Uit het archief van de Vereeniging tot Behartiging der Stoomvaart-Belangen in Nederland (1 mei 1975 gearriveerd), 51
  - Spoorwegtarieven 91 en Vrachtgoederen, 1914; 51a; 7 delen + 13 katerns
  - Statistiek van het vervoer op de spoorwegen in Nederland over het jaar, Ontvangen van J.H.A Bervoets (maart 1975): coll. J.H. Grevelink, rangeerder in Assen en Den Haag; 1911 en 1913; 1942-1951; 51b; 2 delen; 1 omslag
  - Verslag betreffende het onderzoek naar de toestand op 31 december 1905 van het pensioenfonds der H.IJ.S.M. en naar de pensioenregeling geldende voor niet-leden van dit fonds, gedrukt, 1908; 51c; 1 deel
    Uit bibliotheek Rijkswaterstaat, Den Haag.
  - Overzicht opgesteld door de Raad van Toezicht op de Spoorwegdiensten, waarin wordt aangegeven in hoeverre is tegemoetgekomen aan de door de Enquête-commissie erkende bezwaren bij de totstandkoming der Reglementen-Dienstvoorwaarden 1907, gedrukt, ca., 1908; 51d; 1 katern
  - Eerste verslag van de Commissie voor het tramwegvraagstuk, gedrukt, 1931; 51e; 1 deel
- J.L. Schneitter en G. van Diesen, Verslag eener reis gedaan in October 1859, op last van den Minister van Binnenlandsche Zaken, tot onderzoek naar de inrigting van eenige bruggen in Duitsche en Zwitsersche spoorwegen, 1860; 52; 1 deel